

# JUAN LUIS AREDE

**FULL STACK DEVELOPER** 

## **TECNOLOGÍAS**

- HTML.
- CSS.
- JavaScript (ES6+).
- Node + Express.
- React + Vite + Redux.
- MySQL + MongoDB.
- PHP + LARAVEL
- Git.

#### **OTROS**

- Linux (UBUNTU)
- JIRA
- Metodologías Ágiles (Scrum)

#### **IDIOMAS**

- Español (Nativo).
- Inglés: Nivel Oral Intermedio
  Nivel Escrito Avanzado

#### **CONTACTO**

Celular: +541132117480.

E-mail: juan.luis.arede@gmail.com

Portfolio: //portfolio-juanarede.netlify.app/.

LinkedIn: <u>@juanarede</u>.

GitHub: //github.com/juanarede.

#### **RESUMEN**

¡Hola! Mi nombre es Juan, tengo 31 años y soy de Buenos Aires, Argentina.

Mi pasión por el mundo de la tecnología comenzó en 2020, cuando decidí sumergirme en el estudio autodidacta a través de diversas plataformas. En 2022, tuve la oportunidad de ampliar mis conocimientos al completar un curso intensivo de más de 600 horas, donde pude aplicar lo aprendido y adquirir nuevas habilidades, además de aprender a trabajar en equipo.

Actualmente, trabajo a tiempo parcial en una consultora donde me desempeño como desarrollador. En esta posición, me encargo tanto del mantenimiento como del desarrollo de páginas web utilizando tecnologías como PHP con Laravel.

#### **EDUCACIÓN**

#### **Coding Bootcamp - Desarrollo Web Full Stack**

Hack Academy | Abr 2022 - Jul 2022

Programa educativo full-time, extremadamente práctico e intensivo.

Carga horaria: más de 600 hs.

Tecnologías: HTML, CSS, React, Node, MongoDB, MySQL y Git.

#### **Bachillerato en Contabilidad**

Escuela de Educación Media Nº2 | 2008 - 2010

100% completado.

#### **EXPERIENCIA LABORAL**

#### Cyberargsistemas (PHP developer ) | 2022 - actualidad

- Desarrollo y mantenimiento de código para páginas web, garantizando su funcionamiento óptimo.
- Identificación y resolución de errores en el código, asegurando la calidad del producto final.
- Desarrollo con PHP, Laravel y ReactJs para la creación de aplicaciones web dinámicas.

## Taller de Serigrafía | 2019 - 2022

- Estampado y sublimado de remeras para empresas.
- Diseño de logo de empresas.

#### ServyCom (Bachero) | 2015 - 2018

- Limpieza de untensillos.
- Limpieza del sector cocina
- Control de Mercadería.

### SoyChú (Bachero) | 2011 - 2014

- Carga y descarga.
- Acompañante de chofer.
- Cobranzas.